【裁判字號】    99,訴,1739
【裁判日期】    991125
【裁判案由】    容忍修繕
【裁判全文】
臺灣臺北地方法院民事裁定              99年度訴字第1739號
原      告
即反訴被告  梁藝鐘
訴訟代理人  楊進銘律師
被      告
即反訴原告  黃成斐
            許曉芩
前列二人共同
訴訟代理人  許銘發
上列當事人間容忍修繕事件，被告即反訴原告提起反訴及追加反
訴，本院裁定如下：
    主  文
反訴及追加反訴均駁回。
反訴及追加反訴訴訟費用由被告（反訴原告）負擔。
    理  由
一、按被告於言詞辯論終結前，得在本訴繫屬之法院，對於原告
    及就訴訟標的必須合一確定之人提起反訴，民事訴訟法第25
    9條固定有明文。其所謂訴訟標的必須合一確定，係指依法
    律之規定必須數人一同被訴，否則當事人之適格即有欠缺者
    而言(最高法院93年度台聲字第376號裁定意旨參照)。又反
    訴之標的，如與本訴之標的及其防禦方法不相牽連者，不得
    提起，民事訴訟法第260條第1項定有明文。
二、本件本訴部分原告起訴係以被告係門牌號碼為台北市○○路
    ○段911號4樓房屋共有之所有權人而提起容忍修繕之訴，並
    聲明：被告等應容忍原告進入被告等所有門牌號碼台北市○
    ○路○段911號4樓房屋內，進行原告所有台北市○○路○段91
    1號3樓房屋屋頂之漏水修繕工程並設置排水管線。本訴被告
    於99年1月19日以民事反訴狀對原告及「詹武龍」提起反訴
    ，並聲明：反訴被告等應修繕反訴被告詹武龍所有台北市○
    ○路○段911號4樓之1房屋廚房陽台牆壁的滲漏水及修復其牆
    壁內其他大樓共用及私用水管的漏水；或准許由反訴原告等
    進入系爭台北市○○路○段911號4樓之1房屋，進行前述修繕
    修復之工程；前述修繕修復之費用由反訴被告等負擔。經查
    ，「詹武龍」非屬本訴之原告，雖本訴被告主張「詹武龍」
    係台北市○○路○段911號4樓之1房屋所有人而對之提起反訴
    ，然原告與「詹武龍」並未有須一同被訴否則當事人之適格
    即有欠缺之情形，是以，本訴被告自不得於本件訴訟對「詹
    武龍」提起反訴。又本訴被告對本訴原告提起反訴之訴訟標
    的係請求修繕「詹武龍」房屋牆壁之漏水或容忍反訴原告進
    入「詹武龍」房屋修繕，此與與本訴之標的及其防禦方法係
    請求本訴被告容忍進入其房屋修繕，均不相牽連，揆諸前開
    規定，亦不得提起該反訴。綜上所述，本訴被告對及原告及
    「詹武龍」所提之反訴，於法不合，應予駁回。
三、至於本訴被告於提起前開反訴後，復於99年11月12日以民事
    反訴追加反訴聲明狀追加反訴，並聲明：(一)反訴被告等應
    修繕修復台北市○○路○段911號4樓及4樓之1共用壁內之公
    共排水管滲漏水，並指定在反訴被告詹武龍房屋(台北市○
    ○路○段911號4樓之1)內施工，應採用逕就此段部位予以更
    新處理之方法修繕修復；或准許由反訴原告等進入系爭台北
    市○○路○段911號4樓之1房屋內，進行前述修繕修復之工程
    ；前述修繕修復之費用由反訴被告等負擔。(二)反訴被告等
    應修繕修復反訴原告等所有台北市○○路○段911號4樓房屋
    廚房流理台供水管路接管部分滲漏水，或由反訴原告等代為
    修復；前述修繕修復之費用由反訴被告等負擔。然其前開所
    提之反訴既因不合法駁回，則其於該反訴追加之訴當已失所
    附麗，自應將追加之反訴予以駁回。
三、依民事訴訟法第259條、第260條第1項、第95條、第78條，
    裁定如主文。
中    華    民    國    99    年    11    月    25    日
                  民事第五庭    法  官  羅月君
以上正本係照原本作成
如不服本裁定，應於送達後10日內向本院提出抗告狀，並繳納抗
告費新臺幣1,000元
中    華    民    國    99    年    11    月    25    日
                                書記官  王文心

司法院資訊處製作；財團法人民間司法改革基金會備份。
